臺灣新北地方法院民事裁定
111年度消債聲免字第1號
聲  請  人  賴敏華  
代  理  人  郭宜甄律師(法扶律師)
相  對  人  華南商業銀行股份有限公司

法定代理人  張雲鵬  


相  對  人  永豐商業銀行股份有限公司

法定代理人  陳嘉賢  
代  理  人  呂亮毅  

相  對  人  台新國際商業銀行股份有限公司


法定代理人  尚瑞強  


相  對  人  中國信託商業銀行股份有限公司


法定代理人  利明献献
代  理  人  何宣鋐  
相  對  人  聯邦商業銀行股份有限公司 


法定代理人  林鴻聯  
代  理  人  陳彧    
相  對  人  元大商業銀行股份有限公司


法定代理人  翁健    
代  理  人  黃勝豐  
相  對  人  玉山商業銀行股份有限公司

法定代理人  黃男州  
代  理  人  朱逸君  
相  對  人  日盛國際商業銀行股份有限公司

法定代理人  洪主民   


相  對  人  凱基商業銀行股份有限公司


法定代理人  龐德明Stefano Paolo Bertamini



上列當事人聲請消費者債務清理事件，本院裁定如下：
    主  文
債務人賴敏華應予免責。
    理  由
一、按法院裁定開始清算程序後，債務人有薪資、執行業務所得
    或其他固定收入，扣除自己及依法應受其扶養者所必要生活
    費用之數額後仍有餘額，而普通債權人之分配總額低於債務
    人聲請清算前2年間，可處分所得扣除自己及依法應受其扶
    養者所必要生活費用之數額者，法院應為不免責之裁定；但
    債務人證明經普通債權人全體同意者，不在此限。債務人因
    第133條之情形，受不免責之裁定確定後，繼續清償達該條
    規定之數額，且各普通債權人受償額均達其應受分配額時，
    得聲請法院裁定免責，消費者債務清理條例（下稱消債條例
    ）第133條、第141條第1項分別定有明文。又上開第141條之
    規定乃係為鼓勵債務人利用其薪資、執行業務所得或其他固
    定收入清償債務，以獲得免責，是債務人縱因第133條之情
    形，受不免責之裁定，如其事後繼續工作並清償債務，於清
    償額達第133條所定之數額，且各普通債權人受償額均達依
    該數額應受分配額時，各債權人之債權已獲相當程度之清償
    時，自宜賦予其重建經濟之機會，爰設立第141條之規定給
    予債務人得聲請法院裁定免責之機會，此觀該條立法理由即
    可明知。從而，債務人依消債條例第141條規定聲請免責時
    ，法院僅須依債務人是否已清償達消費者債務清理條例第13
    3條規定之數額及各普通債權人受償額是否均達其應受分配
    額為免責與否之認定，無須再斟酌原不免責事由之情節及其
    他一切情狀。
二、本件聲請意旨略以：聲請人於民國110年10月29日經鈞院以1
    10年度消債職聲免字第53號民事裁定不免責後，按各家債權
    銀行償還債務，總計各家債權銀行還款總金額已達聲請人聲
    請清算前兩年可處所得扣除自己及依法應受扶養者所必要生
    活費用之數額新臺幣（下同）29,503元，爰依消債條例第14
    1條聲請免責等語。
三、經查：
  ㈠本件聲請人前於108年12月24日聲請清算，經本院於109年11
    月3日以109年度消債清字第48號民事裁定開始清算程序，並
    經司法事務官以109年度司執消債清字第151號消費者債務清
    理事件進行清算程序，惟因債務人名下僅有存款合計33元外
    ，並無其他財產，財產價值顯有不敷清償財團費用及財團債
    務，故於109年12月30日裁定終止清算程序，並於110年2 月
    17日發給確定證明書，又於終止清算程序裁定確定後，經本
    院以聲請人有消債條例第133條所規定不應免責之情形為由
    ，而於110年10月29日以本院110年消債職聲免字第53號民事
    裁定聲請人不免責確定等情，業經本院依職權調閱上開消債
    卷宗查核屬實。聲請人本件依消債條例第141條聲請免責，
    依上說明，本院自應依聲請人是否已清償達消債條例第133
    條規定之數額，及各普通債權人受償額，是否均達其應受分
    配額為免責與否之認定。
  ㈡次查，聲請人於本院裁定開始清算時起至裁定免責前之期間
    有固定薪資收入，於扣除每月必要生活費用後尚有餘額；又
    聲請人於聲請清算前2年可處分所得金額為830,676元，扣除
    聲請人於該段期間內必要生活費用支出總額801,173元，尚
    餘29,503元（計算式：830,676－801,173＝29,503）。本件聲
    請人主張其受不免責裁定確定後，確有繼續清償債務，且繼
    續清償之總額加計清算程序中債權人受分配之數額，已達聲
    請人於清算前2年可處分所得扣除聲請人於該段期間內必要
    生活費用支出之數額即29,503元等語，並提出匯款單據影本
    為證（見本院卷第17至21頁）。嗣經本院函詢相對人即全體
    普通債權人，全體普通債權人分別陳報聲請人自裁定開始清
    算程序迄今繼續清償債務之金額如附表「已受償金額」欄所
    示，有債權人之陳報狀附卷可稽（見本院卷第45至79頁）。
    本院審酌債權人受償金額已達消債條例第133條所定數額按
    債權比例計得之分配額所示之金額（詳如附表），足認聲請
    人於受不免責之裁定確定後，繼續清償債務，已使全體債權
    人之受償金額均達其應受分配金額，故聲請人依消債條例第
    141條聲請免責，於法並無不合，應予准許。
四、綜上所述，本件聲請人前受不免責裁定確定後，已繼續清償
    達消債條例第133條所規定之數額，已符合消債條例第141條
    所定之免責要件，是以聲請人聲請免責，為有理由，應予准
    許，爰裁定如主文。
中　　華　　民　　國　　111 　年　　10　　月　　18　　日
              民事第七庭    法　　　官　謝宜雯
上為正本係照原本作成
如不服本裁定，應於裁定送達後10日內，以書狀向本院提出抗告
，並繳納抗告費新臺幣1千元
中　　華　　民　　國　　111 　年　　10　　月　　18　　日
                            書　記　官　劉德玉
　　　　　　　　　　　　　　
　　　　　　　　　　　　　　
附表（新臺幣，元以下四捨五入）：
編  號 債  權  人 債權總額 公告債權比例  債務人依消債條例第133 條所定數額按債權比例計得之分配額（即29,503元×公告債權比例） 已受償金額 1 華南商業銀行股份有限公司 196,428元 6.10％  1,800 元 1,800元 2 永豐商業銀行股份有限公司 113,296元 3.52％  1,039 元 1,039元 3 台新國際商業銀行股份有限公司 1,165,847元 36.22％  10,686元 10,686元 4 中國信託商業銀行股份有限公司 260,144元 8.08％  2,384 元 2,384元 5 聯邦商業銀行股份有限公司 383,750元 11.925％  3,518 元 3,518元 6 元大商業銀行股份有限公司 602,273元 18.715％  5,521 元 5,521元 7 玉山商業銀行股份有限公司 95,934元 2.98％  879 元 879元 8 日盛國際商業銀行股份有限公司 32,472元 1.01％  298 元 298元 9 凱基商業銀行股份有限公司 368,412元 11.45％  3,378 元 3,378元               合計  3,218,556元 100 ％  29,503元 29,503元 備註： 一、本附表公告債權比例欄及債權總額欄所示數額，係依本院109 年度司執消債清字第151號事件109 年12 月16日公告之債權表比率、債權總額為依據。 二、債務人依消債條例第141 條規定，應依債權比例繼續清償達消債條例第133 條所定最低數額為；29,503元。